臺灣臺南地方法院刑事判決　　　　　　　　　　　　九十三年度交訴字第一六三號
　　公　訴　人　臺灣臺南地方法院檢察署檢察官
　　被　　　告　乙○○
右列被告因過失致死案件，經檢察官提起公訴（九十三年度偵字第一一六九七號），
被告就被訴事實為有罪之陳述，本院裁定進行簡式審判程序，判決如左：
    主  文
乙○○因過失致人於死，處有期徒刑拾月。
    事  實
一、乙○○未考領重型機車駕駛執照，於民國九十三年九月三十日上午五時許，無照
    騎乘車牌號碼ＮＩＸ─三九九號重機車，沿台南市○○路由南向北方向騎駛，途
    經該路一一四九號前之設有閃光黃燈號誌路口時，本應注意行經設有閃光黃燈號
    誌交岔路口，應減速慢行，並行車速度應依標誌或標線之規定，及汽車行近行人
    穿越道前，應減速慢行，遇有行人穿越時，無論有無交通警察或號誌指示，均應
    暫停讓行人先行通過，且汽車行駛時，駕駛人應注意車前狀況，隨時採取必要之
    安全措施，以避免危險之發生，而依當時之天候晴、市區道路○路面乾燥、無缺
    陷、亦無障礙物，夜間有照明路段、視距良好，並無不能注意之情事，詎乙○○
    應注意、能注意，竟疏未注意車前行人穿越道之行人動態，並行經設有閃光黃燈
    號誌交岔路口，及行近行人穿越道前，非但未減速慢行，暫停讓行人先行通過，
    反在速限四十公里之道路上，以時速五十公里之速度超速行駛。適有行人何銀藩
    由西往東步行橫越崇善路之行人穿越道，欲穿越前開路口，乙○○見狀煞避不及
    ，致其所騎乘機車左前車頭處撞及何銀藩，造成何銀藩受有「頭部外傷併顱內出
    血」等傷害，雖經送醫急救，仍因「顱內出血」延至九十三年十月三日上午十時
    十四分不治死亡。車禍事故發生後，經台南市警察局第一分局員警到場處理，在
    警員尚不知何人為肇事車輛之駕駛人前，乙○○主動表示其為駕駛人並自首犯行
    ，接受裁判。
二、案經何銀藩之子甲○○告訴暨台灣台南地方法院檢察署檢察官據報相驗後偵查起
    訴。
    理  由
一、本件被告乙○○所犯係死刑、無期徒刑、最輕本刑為三年以上有期徒刑以外之罪
    ，其於準備程序中就被訴事實為有罪之陳述，經法官告知簡式審判程序之旨，並
    聽取公訴人及被告之意見後，認為適宜由受命法官獨任進行簡式審判程序，依刑
    事訴訟法第二百七十三條之一第一項規定，裁定由受命法官獨任進行簡式審判程
    序，合先敘明。
二、訊據被告乙○○對於右揭時、地騎乘前開機車，行經設有閃光黃燈號誌交岔路口
    、及行人穿越道前，以時速五十公里之速度超速騎駛，並疏於車前行人穿越道之
    行人動態，因而肇事，致被害人何銀藩受有前開傷害，經送醫急救後，延至九十
    三年十月三日上午十時十四分不治死亡等事實供承不諱，且有道路交通事故現場
    圖、道路交通事故調查報告表(一)、(二)、及道路交通事故現場蒐證照片十二張等附
    卷可稽。而被害人何銀藩確係因本件交通事故，受有前開傷害，經送醫急救後，
    仍不治死亡，有被害人何銀藩之國立成功大學醫學院附設醫院診斷證明書一紙，
    且經台灣台南地方法院檢察官督同法醫師相驗明確，並製有相驗屍體證明書、驗
    斷書及勘驗筆錄在卷足憑。又被告並無考領重機駕照紀錄，此有交通部公路總局
    嘉義區監理所台南監理站九十四年一月五日嘉監南字第○九三○○三一八一○號
    函附卷可查，且亦為被告供認在卷；是本件車禍事故發生時，被告確係無合格駕
    駛執照而騎乘機車乙節，亦堪認定。
三、按車輛行經設有閃光黃燈號誌路口，應減速接近，注意安全，小心通過；汽車行
    經行人穿越道前，應減速慢行，遇有行人穿越時，無論有無交通警察指揮或號誌
    指示，均應暫停讓行人先行通過；行車速度，依標誌或標線之規定；汽車行駛時
    ，駕駛人應注意車前狀況，並隨時採取必要之安全措施。道路交通標誌標線號誌
    設置規則第二百十一條第一項第一款、及道路交通安全規則第一百零三條、第九
    十三條第一項、第九十四條第三項分別定有明文。被告於右揭時地騎乘機車本應
    注意上開規定，且依當時情形，客觀上又無不能注意之情形，竟疏未注意車前行
    人穿越道之行人動態，並行經設有閃光黃燈號誌交岔路口、及行近行人穿越道前
    ，非但未減速慢行，暫停讓行人先行通過，反在速限四十公里之道路上，以時速
    五十公里之速度超速行駛，因而肇事導致被害人死亡，其有過失，已甚明顯。又
    被害人何銀藩確因本件車禍受有前述傷害，雖經送醫急救，仍因「顱內出血」延
    至九十三年十月三日上午十時十四分不治死亡，已如前述，是被害人既因本件車
    禍而死亡，與被告之過失行為間並有相當因果關係。綜上所述，本件事證明確，
    被告上開過失致死犯行，已堪認定。
四、核被告乙○○所為，係犯刑法第二百七十六條第一項之過失致人於死罪。被告無
    駕駛執照，並行經行人穿越道不依規定讓行人優行通行，駕車肇事致人死亡，應
    依道路交通管理處罰條例第八十六條第一項規定加重其刑。被告於肇事後犯罪未
    被發覺前，即向處理警員坦承肇事而自首，有台南市○○○道路交通事故肇事人
    自首情形紀錄表一紙在卷足憑，係對於未經發覺之犯罪自首而接受裁判，應依刑
    法第六十二條前段規定減輕其刑，並依法先加後減之。爰審酌被告之品行，未注
    意相關交通安全之規定，終至肇事致被害人於死，造成無可挽救之遺憾，並使被
    害人家屬痛失至親，其過失之程度，且事後亦未能與被害人家屬達成民事和解，
    及犯後態度等一切情狀，量處如主文所示之刑，以資懲儆。
據上論斷，應依刑事訴訟法第二百七十三條之一第一項、第二百九十九條第一項前段
，道路交通管理處罰條例第八十六條第一項，刑法第二百七十六條第一項、第六十二
條前段，罰金罰鍰提高標準條例第一條前段，判決如主文。
本案經檢察官丙○○到庭執行職務。
中      華      民      國      九十四    年      一    月    二十七    日
                                臺灣臺南地方法院交通法庭
                                    法  官    洪  榮  家
右正本證明與原本無異。
如不服本判決，應於判決送達後十日內，向本院提出上訴狀（應附繕本）。
                                    書記官    陳  志  德
中      華      民      國      九十四    年      一    月    二十七    日
附錄本案論罪科刑法條全文：
刑法第二百七十六條第一項：
  因過失致人於死者，處二年以下有期徒刑、拘役或二千元以下罰金。
